【裁判字號】    98,消債更,402
【裁判日期】    990119
【裁判案由】    更生事件
【裁判全文】
臺灣臺北地方法院民事裁定           98年度消債更字第402號
聲  請  人
即債務人    甲○○
相  對  人
即債權人    香港商香港上海豐銀行股份有限公司
相  對  人
即債權人    臺灣新光商業銀行股份有限公司
相  對  人
即債權人    遠東國際商業銀行股份有限公司
相  對  人
即債權人    玉山商業銀行股份有限公司
相  對  人
即債權人    萬泰商業銀行股份有限公司
相  對  人
即債權人    台新國際商業銀行股份有限公司
相  對  人
即債權人    大眾商業銀行股份有限公司
相  對  人
即債權人    安泰商業銀行股份有限公司
相  對  人
即債權人    中國信託商業銀行股份有限公司
上列當事人聲請消費者債務清理事件，本院裁定如下：
    主  文
上列當事人聲請消費者債務清理更生事件，本院裁定如下：
    主  文
債務人甲○○自中華民國九十九年一月十九日下午三時起開始更
生程序。命司法事務官進行本件更生程序。
    理  由
一、按法院開始更生程式之裁定，應載明其年、月、日、時，並
    即時發生效力。次按法院裁定開始更生或清算程式後，得命
    司法事務官進行更生或清算程式，必要時得選任律師、會計
    師或其他適當之自然人或法人一人為監督人或管理人。消費
    者債務清理條例第45條第1項、第16條第1項分別定有明文。
二、本件聲請意旨略以：伊因負債高達新台幣（下同）0000000
    元，而曾於民國98年6月19日依消債條例第151條規定，檢具
    債權人清冊等資料向最大債權機構大眾商業銀行請求前置協
    商，大眾商業銀行於協商過程中同意以180期、利率3％、月
    付19400元之條件償還，惟伊職業為保母，每月薪資約為100
    00元，扣除本身必要支出後，每月僅得繳款3至4千元，兩造
    就還款金額未能達成合意，致前置協商未能成立，為此依消
    債條例第153條規定聲請更生等語。
三、經查：
(一)、聲請人主張其負債總額 0000000元，惟其每月薪資收入僅
      10000 元，有不能清償債務情事，業據其提聲請人之債權
      人清冊、財產及收入狀況說明書、財政部臺北市國稅局96
      、97年度綜合所得稅各類所得資料清單、財產歸屬資料清
      單、存摺節本、財團法人金融聯合徵信中心當事人綜合信
      用報告（均影本）等件為證，經核大致相符，堪信為真實
      。
(二)、聲請人與最大債權金融機構大眾商業銀行進行前置協商程
      序，大眾商業銀行提供「180期、利率3％、每月償還19,4
      00元」之方案，此有聲請人所提大眾商業銀行協商不成立
      通知書，以及本院依職權向大眾商業銀行詢問，該行於98
      年12月30日之回函在卷可稽，亦可認為真實。惟聲請人每
      月薪資收入為10000元，而負債總額達0000000元，是聲請
      人謂有不能接受大眾商業銀行所提方案之情，應堪採信，
      是其確有不能清償債務或有不能清償債務之虞。
四、綜上所述，本件聲請人以書面向最大債權金融機構申請前置
    協商，並提出必要文件予債權銀行，堪認聲請人已踐行前置
    協商程序，惟協商不成立，其無擔保或無優先權之債務總額
    未逾1200萬元，復未經法院裁定開始清算程序或宣告破產，
    又無消費者債務清理條例第6條第 3項、第8條或第46條各款
    所定駁回更生聲請之事由存在，故本件債務人聲請更生，洵
    屬有據，爰依首揭規定裁定如主文。
五、本件司法事務官於進行更生程序程序、協助債務人提出更生
    方案時，應注意更生方案需酌留債務人生活上應變所需費用
    ，並依社會常情衡量債務人之償債能力，依此協助債務人擬
    定公允之更生方案，始符消費者債務清理條例重建債務人經
    濟生活之立法目的，併予敘明。
中    華    民    國    99    年     1    月    19    日
              民事第二十二庭法      官  劉亭柏
上為正本係照原本作成
本裁定已於99年1月19日下午3時公告。
如不服本裁定，應於裁定送達後10日內，以書狀向本院提出抗告
，並繳納抗告費新臺幣1千元
中    華    民    國    99    年     1    月    19    日
                            書  記  官  黃繡琴

司法院資訊處製作；財團法人民間司法改革基金會備份。
